【裁判字號】    98,審交易,242
【裁判日期】    980626
【裁判案由】    過失致死等
【裁判全文】
臺灣高雄地方法院刑事判決           98年度審交易字第242號
公  訴  人  臺灣高雄地方法院檢察署檢察官
被      告  甲○○
上列被告因過失致死等案件，經檢察官提起公訴（98年度調偵字
第425 號），被告於本院準備程序進行中，就被訴犯罪事實為有
罪之陳述，經本院告知簡式審判程序意旨，並聽取公訴人及被告
之意見後，裁定依簡式審判程序審理，判決如下：
    主  文
甲○○服用酒類，不能安全駕駛動力交通工具而駕駛，處有期徒
刑貳月；又因過失致人於死，處有期徒刑捌月。應執行有期徒刑
玖月。緩刑貳年。
    事  實  及  理  由
一、甲○○考領有適當駕駛執照，於民國96年12月12日18時許，
    在位於高雄市小港區之臺灣造船公司籃球場，飲用啤酒1 瓶
    ，致其血液所含酒精成分已達於不能安全駕駛動力交通工具
    之程度，竟仍於同日19時許，駕駛車牌號碼XR-1992 號自小
    客車，沿高雄市小港區○○○路由南往北方向行駛，途經大
    業北路436 號空中大學前時，因不勝酒力，操控及注意能力
    降低，本應注意車前狀況，隨時採取必要措施，而依當時情
    形，天候晴、光線夜間有照明、柏油路面、乾燥且無缺陷無
    障礙物、視距良好，無不能注意之情形，竟疏未注意及此，
    適有行人李惠娟違規自該處穿越大業北路，致甲○○駕駛之
    自小客車車頭與李惠娟撞擊，李惠娟因而受有腦出血、顱底
    骨折、左側血氣胸、肋骨骨折等之傷害，經送醫救治無效，
    仍傷重不治死亡。甲○○於肇事後留在事故現場，主動向據
    報前往現場處理之員警供承肇事犯罪，自首並接受裁判，進
    經承辦員警測得其呼氣酒精濃度高達每公升0.42毫克，乃悉
    全情。案經高雄市政府警察局小港分局移請臺灣高雄地方法
    院檢察署檢察官偵查起訴。
二、上開犯罪事實，有下列證據可資為證：
  1.被告甲○○之自白。
  2.道路交通事故現場圖暨調查報告表(一)、(二)。
  3.事故現場及車損照片。
  4.高雄市政府交通局車輛行車事故鑑定委員會鑑定意見書。
  5.臺灣高雄地方法院檢察署相驗筆錄、相驗屍體證明書、驗斷
    書、相驗照片。
  6.酒精濃度呼氣測試報告暨刑法第185 條之3 案件測試觀察紀
    錄報告書、高雄市政府警察局舉發違反道路交通管理事件通
    知單。
三、論罪：
(一)被告行為後，刑法第185 條之3 規定業於97年1 月2 日修正
    公布，並自同年月4 日施行，玆經新舊法比較結果，新法提
    高本罪罰金刑之刑度，且得與徒刑、拘役併罰之，並未較有
    利於被告，是以本案犯行應依被告行為時之舊法處斷，從而
    核被告酒後騎車所為，乃係犯修正前刑法第185 條之3 之不
    能安全駕駛動力交通工具罪。
(二)另被告關於駕駛自小客車過失致人於死之所為，乃係犯刑法
    第276 條第1 項之過失致死罪。被告在呼氣酒精濃度達每公
    升0.42毫克情況下，仍駕駛自小客車致李惠娟死亡，顯係酒
    醉駕車致人死亡，自應依道路交通管理處罰條例第86條第1
    項之規定加重其刑。又被告於肇事後留在現場，主動向據報
    前往現場處理之員警供承肇事犯罪一節，由前開刑法第185
    條之3 案件測試觀察紀錄報告書等件係在事故現場作成可資
    佐據，是以被告對於未經發覺之犯罪自首而接受裁判，應依
    刑法第62條前段之規定，減輕其刑，且先加後減。
(三)被告所犯上開2 罪間，犯意各別，行為互異，自應予分論併
    罰。
四、本院審酌被告在飲酒後、呼氣所含酒精成分達每公升0.42毫
    克之情狀下，貿然駕駛自小客車上路，已對一般用路大眾造
    成高度危險，而顯然忽視他人生命、財產之安全，且確已造
    成本件之重大車禍事故；及其酒駕疏未注意車前狀況等過失
    ，因而造成被害人死亡此一無可回復之重大損害，俱誠屬不
    該。惟念被告坦承犯行，並已賠付被害人家屬而達成和解，
    有調解書在卷可按，犯後態度良好，本件車禍之發生，被害
    人同有過失，審其等過失比例，暨其犯罪動機、目的、生活
    狀況等一切情狀，爰分別量處如主文所示之刑，並為被告定
    其應執行之刑。末被告前未曾因故意犯罪受有期徒刑以上刑
    之宣告，有臺灣高等法院被告前案紀錄表1 份在卷足憑，其
    因一時失慮，偶罹刑典，且其犯後坦承犯行，並已賠付被害
    人家屬而達成和解，態度良好，經此罪刑之宣告後，當知所
    警惕，信無再犯之虞，本院認前開所宣告之刑，以暫不執行
    為適當，爰依刑法第74條第1 項第1 款之規定，予以宣告緩
    刑2 年，以啟自新。
據上論結，應依刑事訴訟法第273 條之1 第1 項、第299 條第1
項前段、第310 條之2 、第454 條第1 項，修正前刑法第185 條
之3 ，刑法第2 條第1 項前段、第276 條第1 項、第62條前段、
第51條第5 款、第74條第1 項第1 款，道路交通管理處罰條例第
86條第1 項，刑法施行法第1 條之1 ，判決如主文。
本案經檢察官吳正中到庭執行職務。
中    華    民    國    98    年    6     月    26    日
                    交通法庭  法  官  吳金芳
以上正本證明與原本無異。
如不服本判決應於收受本判決後10日內向本院提出上訴書狀，並
應敘述具體理由，如未敘述上訴理由者，應於上訴期間屆滿後20
日內補提理由書狀於本院（均須按他造當事人之人數附繕本）「
切勿逕送上級法院」。
中    華    民    國    98    年    6     月    26    日
                              書記官  許珈綺
◎附錄本案所犯法條：
《修正前刑法第185 條之3 》
服用毒品、麻醉藥品、酒類或其他相類之物，不能安全駕駛動力
交通工具而駕駛者，處1 年以下有期徒刑、拘役或3 萬元以下罰
金。
《第276 條第1 項》
因過失致人於死者，處2 年以下有期徒刑、拘役或2000元以下罰
金。
從事業務之人，因業務上之過失犯前項之罪者，處5 年以下有期
徒刑或拘役，得併科3000元以下罰金。


司法院資訊處製作；財團法人民間司法改革基金會備份。
